【裁判字號】    88,簡上,173
【裁判日期】    890411
【裁判案由】    槍砲彈藥刀械管制
【裁判全文】
臺灣板橋地方法院刑事判決                        八十八年度簡上字第一七三號
    公  訴  人  臺灣板橋地方法院檢察署檢察官
    上  訴  人
    即  被  告  甲○○
右列上訴人因違反槍砲彈藥刀械管制條例案件，不服本院八十八年度板簡字第八七三
號中華民國八十八年八月二十四日第一審判決（聲請案號：八十八年度偵字第一一○
六五號），提起上訴，本院管轄之第二審合議庭判決如左：
    主  文
上訴駁回。
    事實及理由
一、上訴意旨詳如上訴書所載（如附件）。
二、本案經本院審理結果，認第一審簡易判決認被告甲○○犯槍砲彈藥刀械管制條例
    第十二條第四項之未經許可持有子彈罪，判處有期徒刑一年，併科罰金新臺幣十
    萬元，罰金如易服勞役以新臺幣九百元即銀元三百元折算一日，併宣告緩刑四年
    ，認事用法及量刑均無不當，應予維持，並引用第一審判決書記載之事實（其中
    被告未經許可持有霰彈之行為，應係自民國八十八年四月二十八日攜出靶場時起
    ，業據被告供明在卷，第一審簡易判決引用檢察官聲請簡易判決處刑書所載之事
    實誤載為八十八年四月二十九日，併此敘明）、證據及理由。
三、訊據上訴人即被告甲○○固不否認有於八十八年四月二十八日，將射擊練習領用
    剩餘之霰彈二百八十七顆，放置於其所有車號ＨＺ－七六七○號小客車內帶回，
    惟矢口否認有故意未經許可持有子彈之犯行，辯稱：伊係一時疏忽，忘記將射擊
    練習剩餘之霰彈繳回，而誤置於車內帶回云云。然按內政部發布之「彈藥使用許
    可及管理作業規定」第條「管理領用規定」第二項「射擊會」訂有第（三）款
    「由警察機關保管槍彈者，其射擊練習、比賽需使用槍彈，應由該會具文並派專
    人專車領取，會員個人領取不予受理。」、第（五）款「射擊練習領用槍彈，應
    由提領人攜至靶場統一集中分發使用；練習完畢後，當日應即將槍枝及剩餘彈藥
    送回原保管處所或經指定靶場附近代管之警察分駐（派出）所庫儲，不得逾時或
    任由會員攜出靶場。」、第（七）款「射擊練習、比賽消耗之彈藥，其彈殼於靶
    場就地銷燬者，應洽請所在地警察機關派員會同監燬，錄影存證並作成紀錄分送
    有關警察機關備查；其未於靶場銷燬者，應送回原保管處所點收庫存，逐日登記
    ，統一送交有關單位處理。」、第（八）款「練習、比賽所消耗之彈藥應逐日按
    實登記於『使用彈藥統計表』，於次月五日前將統計表乙份，送該管警察機關查
    核，經核對與庫存數量相符後轉報警政署（警務處）備查。」、第（九）款「槍
    彈不得轉借非會員及攜出靶場以外地區。」等規定，被告身為基隆射擊協會會員
    ，且為國家射擊選手，對上開規定當知之甚明，而其仍不按規定繳回，逕行攜出
    靶場以外地區，難謂僅係一時疏忽；況據被告自承其於八十八年四月二十八日攜
    回霰彈當日即發覺，卻遲至翌日（即二十九日）上午九時許為警查獲時，仍未繳
    回，益見被告持有上開扣案之霰彈，非僅係疏忽而已，被告上開所辯，顯係事後
    飾卸之責，委無足取。是被告犯行事證明確，原審判決認事用法，核無不合，衡
    諸被告身為射擊選手，不知慎戒，明知故犯，且未經許可攜回持有之霰彈數量多
    達二百八十七顆，若流入社會非法使用，將影響治安甚鉅，故其量刑亦屬妥適。
    被告上訴意旨，指摘原審判決不當，求予撤銷改判，顯無理由，自應予駁回。
據上論斷，應依刑事訴訟法第四百五十五條之一第一項、第三項、第三百六十八條、
第三百七十三條，判決如主文。
本案經檢察官郭緯中到庭執行職務
中      華      民      國    八十九    年      四      月     十一     日
                                    臺灣板橋地方法院刑事第六庭
                                        審判長法  官  張  谷  輔
                                              法  官  彭  松  江
                                              法  官  彭  全  曄
右正本證明與原本無異
本件不得上訴
                                              書記官  梁  宜  庭
中      華      民      國      八十九      年    四    月    十二     日
附錄本案論罪科刑法條全文：
槍砲彈藥刀械管制條例第十二條
  未經許可，製造、販賣或運輸子彈者，處一年以上七年以下有期徒刑，併科新臺幣
五百萬元以下罰金。
  未經許可，轉讓、出租或出借子彈者，處六月以上五年以下有期徒刑，併科新臺幣
三百萬元以下罰金。
  意圖供自己或他人犯罪之用，而犯前二項之罪者，處三年以上十年以下有期徒刑，
併科新臺幣七百萬元以下罰金。
  未經許可，持有、寄藏或意圖販賣而陳列子彈者，處五年以下有期徒刑，併科新臺
幣三百萬元以下罰金。
  第一項至第三項之未遂犯罰之。


司法院資訊處製作；財團法人民間司法改革基金會備份。
